臺灣板橋地方法院刑事判決　　　　　　　　　　　　　九十三年度簡上字第八三號
　　上　訴　人　臺灣板橋地方法院檢察署檢察官
　　上　訴　人　甲○○
　　即　被　告
　　被　　　告　乙○○
右列上訴人因被告等傷害案件，不服中華民國九十二年十一月二十八日本院九十二年
度簡字第三０六０號第一審簡易判決（聲請簡易判決處刑案號：九十二年度偵字第一
六六六五號）提起上訴，本院管轄第二審之合議庭判決如左：
    主  文
上訴駁回。
甲○○緩刑貳年。
乙○○緩刑年。
    事實及理由
一、本案經本院審理結果，認第一審以被告甲○○、乙○○均係犯刑法第二百七十七
    條第一項之普通傷害罪，分別量處拘役三十日及有期徒刑六月，如易科罰金均以
    三百元折算壹日，經核原判決犯罪事實欄第二行所載「九十二年七月十七日凌晨
    零時」等語，實係「九十二年七月十七日晚間十一時許」之誤；另第三行所載「
    ＢＹ－六一七四號營業小客車」等語則為「ＢＹ－六一七號營業小客車」等語之
    誤，原審認事用法及量刑均無不當，應予維持，並引用第一審判決書所載事實、
    證據及理由。
二、本件檢察官上訴意旨略以：被告乙○○為計程車司機，僅因細故口角，即將乘客
    即告訴人甲○○毆打成昏迷狀態，又毆打陳梅鳳不支倒地，幸路人報案送醫急救
    並抄下車號始得追訴，以被告乙○○出手之兇殘，並在車上預藏角鐵，足見其經
    常與人鬥毆，原審僅判決六個月有期徒刑，殊嫌過輕；及被告甲○○則以其並未
    與被告乙○○發生互毆，卻被判處拘役三十日，因此不服原判決提起上訴云云。
    然查，被告甲○○、乙○○於本院準備程序中，對於本院九十二年度簡字第三０
    六０號第一審簡易判決所認定之犯罪事實，即被告乙○○基於傷害之犯意，持角
    鐵毆傷被告甲○○及其妻陳梅鳳，且被告甲○○亦基於傷害之犯意，以手抓傷乙
    ○○等情，業已自白不諱在卷屬實（見本院九十三年三月八日準備程序筆錄）。
    且原審斟酌被告乙○○犯罪之手段、動機、目的，與所造成之傷害程度、品行及
    犯後態度等一切情狀，量處有期徒刑六月，如易科罰金以銀圓三百元折算一日，
    亦屬妥適。是上訴意旨以被告甲○○未與被告乙○○互毆，暨被告乙○○部分量
    刑過輕云云執為不服原判決之論據，顯非有理由，應予駁回。
三、末查，被告甲○○並無前科，亦未曾受有期徒刑以上之宣告，而被告乙○○前雖
    於八十二年間因妨害自由案件，經台灣高雄地方法院以八十三年度重訴字第五號
    判處有期徒刑十一年、褫奪公權十年，經上訴台灣高等法院高雄分院，再上訴由
    最高法院撤銷原判決發回更審後，由台灣高等法院高雄分院以八十四年度上更一
    字第一二號判決撤銷原判決，處有期徒刑四年六月確定，自八十四年四月二十五
    日起入監執行，於八十五年四月九日假釋出監，至八十七年五月二十五日保護管
    束期滿視為執行完畢，惟其五年以內未曾受有期徒刑以上刑之宣告等情，有臺灣
    高等法院被告全國前案紀錄表二件附卷可按，被告甲○○因酒後失慮，而與被告
    乙○○發生衝突，而被告乙○○亦因情緒衝動致罹刑典，事後被告二人已達成和
    解，相互寬宥，亦有和解筆錄一紙在卷可查。經此刑之宣告後，應知警惕而無再
    犯之虞，本院因認暫不執行其刑為當，予以宣告被告甲○○緩刑二年，被告乙○
    ○緩刑三年，用啟自新。
據上論結，應依刑事訴訟法第四百五十五條之一第三項、第三百六十八條、第三百七
十三條，刑法第七十四條第一款、第二款，判決如主文。
本案經檢察官馬中琍到庭執行職務。
中　　　華　　　民　　　國　　　九十三　　　年　　　四　　月　　二十八　日
                                  臺灣板橋地方法院刑事第十一庭
                                      審判長法  官  談  虎
                                            法  官  朱敏賢
                                            法　官  汪怡君
右正本證明與原本無異。
不得上訴。
                                            書記官  方蘭芬
中　　　華　　　民　　　國　　　九十三　　　年　　　五　　月　   四     日
